fi: Nivelkumin tyyppi: Kuppi; Putki; Muu
sk-SK: Typ otočného dielu: Miska; Rúrka; Iné
th: ประเภทชิ้นส่วนหมุน: คัพ; หลอด; อื่นๆ
nb: Dreiestykketype: Skål; Rør; Annet
fr: Type de pièce du pivot: Coupelle; Tube; Autre
es: Tipo de pieza pivotante: Copa; Tubo; Otro
ja: ピボットピースタイプ: カップ; チューブ; その他
lt-LT: Šarnyrinės detalės tipas: Kaušelis; Vamzdelis; Kita
sv: Typ av svängstycke: Kopp; Rör; Övrigt
pt-PT: Tipo de peça pivotante: Copo; Tubo; Outra
tr: Pivot parçası tipi: Kap; Boru; Diğer
ro-RO: Tipul piesei pivotante: Cupă; Tub; Altele
sl-SI: Vrsta nihajnega dela: Skodelica; Cevka; Drugo
nl: Scharnierstuk type: Cup; Buis; Overig
pl: Typ elementu pivotu: Miska; Rurka; Inna
it: Tipo di perno: Tazza; Tubo; Altro
zh-TW: 樞軸件類型: 杯型; 管型; 其他
el: Τύπος εξαρτήματος περιστροφής: Κύπελλο; Σωλήνας; Άλλο
de: Art des Drehpunktstücks: Pfanne; Rohr; Andere
ko: 피벗 피스 유형: 컵; 튜브; 기타
cs: Typ otočného kusu: Miska; Trubička; Ostatní
bg-BG: Тип на шарнирния елемент: Чашка; Тръба; Друго
en: Pivot piece type: Cup; Tube; Other
ru: Тип осевого элемента: Чашка; Трубка; Другое
zh-CN: 枢轴件类型: 杯状; 管状; 其他
hr-HR: Vrsta pivotnog dijela: Čašica; Cijev; Ostalo
hu: Forgóelem típusa: Csésze; Cső; Egyéb
da: Type drejestykke: Skål; Rør; Andet
pt-BR: Peça de pivô tipo: Copo; Tubo; Outros
vi: Loại khớp xoay: Chén; Ống; Khác